---
title: "[R]evoluCIOM RNRMU"
output: html_document
---

```{r, echo=FALSE}
htmltools::img(src = knitr::image_uri(file.path("ciom_logo.png")), 
               alt = 'logo', 
               style = 'position:absolute; top:0; right:0; padding:10px; width:20%')
```

---
```{r setup, include=FALSE}
knitr::opts_chunk$set(echo = TRUE)
```
<br><br/>
<blockquote>
## Привет,

это страница навигации курса по R, организованного в рамках работы [ЦИОМ РНИМУ](https://vk.com/ciom_rnimu). Приблизительно до октября 2018 года здесь будут появляться новые уроки по анализу и визуализации данных в R, и здесь же вы будете получать задания. Они будут двух типов: первые потребуют от вас получить конкретный ответ, а вторые --- код. Более сложные задания (со звездочкой) мы также постараемся выложить к каждому уроку. Выполнять их для дальнейшего продвижения по курсу необязательно.  
<br/>
Новые уроки будут появляться каждую среду. Если они вдруг перестали появляться в среду, если у вас возник какой-то вопрос или предложение, вы можете писать мне в [Telegram](https://t.me/Shigella_sonnei) или [VK](https://vk.com/ditzy). Вопросы по программированию в R можно (и нужно) задавать в нашем диалоге VK.  
<br/>
Я верю, вы пройдете курс до конца и пользуясь знаниями R будете раскалывать данные ЦИОМа как орешки. Удачи!  
</blockquote>
<br/>

####[1. Введение, или Где скачать R бесплатно, без СМС и регистрации](https://revoluciom.github.io/revoluciom.github.io-step1/)

####[2. Импорт реального датасета, типы данных и основы синтаксиса, или Думай как R](https://revoluciom.github.io/revoluciom.github.io-step2/)

<br/>
<br/>